臺灣高等法院高雄分院刑事判決　　　　100年度上易字第541號
上　訴　人
即　被　告　王鐵虎
選任辯護人　黃金龍律師
上　訴　人
即　被　告　楊瑞景
上列上訴人因竊盜案件，不服臺灣高雄地方法院100 年度審易字
第743 號中華民國100 年4 月20日第一審判決（起訴案號：臺灣
高雄地方法院檢察署100 年度偵字第4502號），提起上訴，本院
判決如下：
    主  文
原判決撤銷。
楊瑞景、王鐵虎共同犯攜帶兇器竊盜罪，均處有期徒刑陸月，如
易科罰金，均以新台幣壹仟元折算壹日。
    事  實
一、王鐵虎、楊瑞景均為高雄市旗津區○○○路480 號「海軍左
    營後勤支援指揮部」旗津廠簽約商之僱工，於民國100 年1
    月28日17時20分許，在該廠區執行清理除役艦之工作時，見
    該廠現場無人管理，遂共同基於意圖為自己不法所有之竊盜
    犯意聯絡，推由王鐵虎持該除役艦上所遺留，客觀上對人之
    生命、身體具殺傷力而足供兇器使用之活動扳手及梅花扳手
    各1 支，竊取海水及油料流量調整銅閥8 支、銅管1 支（長
    約30公分）、固定管閥用不繡鋼螺絲11只，價值共計約新台
    幣（以下同）4 萬元，得手後，交由楊瑞景將竊得之物搬運
    至車牌號碼595-XE號自小貨車上，適為旗津空船保管組士官
    長宋永雍發現並報警前往處理，而當場查獲且扣得上開活動
    扳手、梅花扳手各1 支。
二、案經海軍左營後勤支援指揮部訴由高雄市政府警察局鼓山分
    局報請臺灣高雄地方法院檢察署檢察官偵查起訴。
    理  由
一、證據能力之論述：被告以外之人於審判外之言詞或書面陳述
    ，除法律有規定者外，不得作為證據，刑事訴訟法第159 條
    第1 項定有明文。又被告以外之人於審判外之陳述，雖不符
    前四條之規定，而經當事人於審判程序同意作為證據，法院
    審酌該言詞陳述或書面陳述作成時之情況，認為適當者，亦
    得為證據。當事人、代理人或辯護人於法院調查證據時，知
    有第159 條第1 項不得為證據之情形，而未於言詞辯論終結
    前聲明異議者，視為有前項之同意，刑事訴訟法第159 條之
    5 亦有明定。本判決以下所引言詞或書面之傳聞證據，檢察
    官、被告及其辯護人對其證據能力，於本院準備程序中均表
    示同意作為證據，而於本院調查證據時，亦均知悉有刑事訴
    訟法第159 條第1 項原則上不得作為證據之情形，惟均未於
    本院言詞辯論終結前聲明異議，本院審酌證據資料作成時之
    情況，並無違法不當及證明力明顯過低之瑕疵，且無依法應
    排除其證據能力之情形，認以之作為證據應屬適當，依同法
    第159 條之5 第2 項、第1 項之規定，自均有證據能力。
二、上揭事實，業據被告王鐵虎、楊瑞景於原審及本院審理時供
    承不諱，核與證人即告訴代理人宋永雍於警詢之指述大致相
    符，並有高雄市政府警察局鼓山分局扣押筆錄、扣押物品目
    錄表、贓物認領保管單各1 份及現場照片14張附卷可參。本
    件事證明確，被告2 人加重竊盜犯行，堪以認定，應依法論
    科。
三、按刑法第321 條第1 項第3 款之攜帶兇器竊盜罪，係以行為
    人攜帶兇器竊盜為其加重條件，此所謂兇器，其種類並無限
    制，凡客觀上足對人之生命、身體、安全構成威脅，具有危
    險性之兇器均屬之，且祇須行竊時攜帶此種具有危險性之兇
    器為已足，並不以攜帶之初有行兇之意圖為必要（最高法院
    79年臺上字第5253號判例意旨參照）。查被告2 人行竊時所
    持之活動扳手、梅花扳手，均係具有相當硬度之器具，客觀
    上顯然足對人之生命、身體、安全構成威脅，具有危險性，
    自屬刑法第321 條第1 項第3 款之兇器。故核被告王鐵虎、
    楊瑞景所為，均係犯刑法第321 條第1 項第3 款之攜帶兇器
    竊盜罪。被告2 人就上開犯行間，有犯意聯絡及行為分擔，
    應論以共同正犯。原判決認定被告二人犯行明確，予以論科
    ，固非無見，然原判決理由欄以被告2 人竊取之物品價值約
    4 萬元作為量刑之參考，惟事實欄就此部分事實未有記載，
    已有未洽，且原審量處被告2 人有期徒刑7 月，亦尚嫌過重
    （理由詳後述），被告2 人上訴指摘原判決量刑過重，尚非
    全無理由，原判決復有上開可議，自應由本院撤銷改判。爰
    審酌被告2 人不思以正當工作獲利，僅因缺錢花用，即起意
    以攜帶兇器方式竊取他人物品，侵害他人財產法益，對被害
    人生命、身體非無威脅，所為確有可議，惟念被告2 人犯後
    皆坦認犯行，顯有悔意，又所竊財物已由被害人領回，此有
    贓物認領保管單在卷足憑，並參以竊取物品價值約新臺幣
    40,000元，及被告2 人所持以行竊之扳手，雖可認係兇器，
    然尚無證據證明係被告2 人刻意攜帶犯之，依被告2 人所供
    乃不詳之人留於該除役鑑上，2 人當場拾以作為行竊工具，
    而依一般生活經驗，扳手亦確屬拆卸金屬零件常用之工具，
    此與攜帶較具殺傷力之刀械行竊所生客觀危險程度及主觀上
    使用該刀械之可能性相比，情節顯較輕微，而王鐵虎於本院
    審理期間曾以律師函，向被害人海軍左營後勤支援指揮部表
    示願意協商賠償事宜，經被害人表示不同意和解，亦有該指
    揮部100 年8 月15日函在卷可參（本院卷第44頁），以及被
    告2 人之犯罪動機、目的、手段、所生損害等一切情狀，分
    別量處如主文第二項所示之刑，並諭知如易科罰金之折算標
    準，原審量刑尚嫌過重。
四、至扣案之活動鈑手、梅花鈑手各1 支，雖係被告2 人用以犯
    本件竊盜犯行所用之物，然其為被告王鐵虎在行竊現場之船
    上拾得，並非被告2 人所有之物，業據被告2 人供承在卷（
    見原審卷第22頁），均無庸為沒收之宣告，附此敘明。
據上論斷，應依刑事訴訟法第369 條第1 項前段、第364 條、第
299 條第1 項前段，刑法第28條、第321 條第1 項第3 款、第41
條第1項，判決如主文。
本案經檢察官鍾忠孝到庭執行職務。
中    華    民    國  100     年    9     月    14    日
                  刑事第十庭    審判長法  官  陳中和
                                      法  官  林水城
                                      法  官  蔡國
以上正本證明與原本無異。
不得上訴。
中    華    民    國  100     年    9     月    14    日
                                      書記官  周青玉
附錄本判決論罪科刑法條全文
中華民國刑法第321條第1項第3款
犯竊盜罪而有下列情形之一者，處六月以上、五年以下有期徒刑，得併科
新臺幣十萬元以下罰金：
三、攜帶兇器而犯之者。